臺灣臺中地方法院刑事判決　　　　　　　　　　　　　九十三年度易字第五八○號
　　公　訴　人　臺灣臺中地方法院檢察署檢察官
　　被　　　告　甲○○
右列被告因業務侵占案件，經檢察官提起公訴（九十三年度偵緝字第一六三號），本
院判決如左：
    主    文
甲○○意圖為自己不法之所有，而侵占對於業務上所持有之物，處有期徒刑陸月，如
易科罰金，以佰元折算壹日。緩刑貳年。
    犯罪事實
一、甲○○原在臺中市○區○○路四五○號前乙○○所經營之「紅牙檳榔攤」擔任現
    場販售人員之工作，負責銷售「紅牙檳榔攤」所販賣之貨品及收受貨款，為從事
    業務之人，竟意圖為自己不法之所有，於民國九十二年二月二十六日六時許，在
    「紅牙檳榔攤」內，將其因業務上而持有之乙○○所有「紅牙檳榔攤」之當日銷
    售所得新臺幣（下同）八千七百元，變易持有為所有，將該等現金侵占入己。
二、案經乙○○訴由臺中市警察局第二分局報請臺灣臺中地方法院檢察署檢察官偵查
    起訴。
    理    由
一、訊據被告甲○○固坦承有於九十二年二月二十六日未經告訴人乙○○同意即提前
    離開「紅牙檳榔攤」之事實，惟矢口否認有何業務侵占犯行。辯稱：九十二年二
    月二十六日當天凌晨一、二時許其上班時，向告訴人表示不願再繼續工作，告訴
    人算完後則交給其七千多元的薪水，並要求其做到八時許再下班，同日凌晨四、
    五時許其再打電話給告訴人表示不做了，但告訴人不同意，仍要其做到八點，其
    於當日六時許就將檳榔攤的門關起來就先走了，其並未侵占任何營業款項云云。
    惟查：
  (一)右揭事實，業據告訴人乙○○於警詢時指訴綦詳，復有被告之履歷表一份附於偵
    查卷可稽，且被告於偵查中及本院九十三年四月九日準備程序中坦承：九十二年
    二月二十六日六時許其確未告知老闆即行離去，且侵占檳榔攤內現金八千七百元
    等語明確，足見被告確有將檳榔攤內之現金拿走而未繳交給告訴人，參諸告訴人
    於警詢時供陳：被告係於九十二年二月十六日至「紅牙檳榔攤」應徵上班，至同
    年月二十六日止共計上班十天，還未領薪資，案發當天被告將檳榔攤營業所得拿
    走後行方不明，檳榔攤並無其他損失，嗣後其曾依被告所留之電話號碼及地址連
    絡也無法找到被告等語，益徵被告確係故意侵占貨款，允無疑義。又被告辯稱其
    於當日凌晨一、二時許表示不再繼續工作，乙○○即將薪水七千多元交付，並要
    其工作至八時云云，惟經本院訊問時被告未能陳明其每日之薪資數額如何計算，
    且此與一般雇主係於員工離職時始交付離職薪資之常情有違，況被告倘若已領得
    薪資並經告知要繼續工作至八時許，何以其於六時許即未經同意，亦未經交接營
    業所得即自行離去，亦與一般員工離職之情形不符，被告所辯顯不足採。
  (二)查被告侵占告訴人乙○○所經營「紅牙檳榔攤」之貨款八千七百元，其顯有為自
    己不法所有之意圖。被告之所辯無非事後卸責之詞，不足採信，事證明確，其犯
    行洵堪認定。
二、核被告所為，係犯刑法第三百三十六條第二項之業務侵占罪。爰審酌被告犯罪之
    動機、目的、手段、其品行及智識程度、犯罪所生之損害（所得）僅為八千七百
    元，尚非重大、且因告訴人行方不明而未能與告訴人達成和解，及被告犯罪後之
    態度等一切情狀，量處如主文所示之刑，並諭知易科罰金之折算標準。查被告前
    未曾受有期徒刑以上刑之宣告，有臺灣臺中地方法院檢察署刑案資料查註紀錄表
    及臺灣高等法院被告全國前案異動紀錄表各一份在卷可稽，其因一時失慮，偶罹
    刑典，經此刑之宣告，應知警惕而無再犯之虞，本院認以暫不執行其刑為適當，
    併予宣告緩刑二年，用勵自新。
據上論斷，應依刑事訴訟法第二百九十九條第一項前段、刑法第三百三十六條第二項
、第四十一條第一項前段、第七十四條第一款，罰金罰鍰提高標準條例第一條前段、
第二條，判決如主文。
中      華      民      國      九十三    年    十二    月    三十一    日
                                    臺灣臺中地方法院刑事第六庭
                                        審判長法  官    簡  源  希
                                              法  官    鄧  敏  雄
                                              法  官    戴  博  誠
右正本證明與原本無異。
如不服本判決，應於送達後十日內向本院提出上訴狀（須附繕本），上訴於臺灣高等
法院臺中分院。
                                              書記官
中      華      民      國      九十三    年    十二    月    三十一    日
【附錄論罪科刑法條】
刑法第三百三十六條第二項：
對於業務上所持有之物，犯前條第一項之罪者，處六月以上五年以下有期徒刑，得併
科三千元以下罰金。
